【裁判字號】    98,審簡,3301
【裁判日期】    980629
【裁判案由】    賭博
【裁判全文】
臺灣高雄地方法院刑事簡易判決        98年度審簡字第3301號
聲  請  人  臺灣高雄地方法院檢察署檢察官
被      告  甲○○
                    14號
上列被告因賭博案件，經檢察官提起公訴（96年度偵字第25228
、32085 、35463 號），被告自白犯罪，本院合議庭認宜以簡易
判決處刑（97年度審訴字第5298號），爰不經通常審理程序，裁
定由受命法官獨任逕以簡易判決處刑如下：
    主  文
甲○○犯賭博罪，處罰金新臺幣壹萬元，如易服勞役，以新臺幣
壹仟元折算壹日。
    事實及理由
一、本件犯罪事實、證據，除補充被告甲○○於本院審理時之自
    白為證據外，其餘均引用檢察官起訴書犯罪事實二、證據清
    單編號二所載（如附件）。
二、論罪：
  1.按私人住處原非公眾得出入之場所，惟長期供作賭博場所，
    聚集不特定之多數人賭博財物，已失純住宅之性質，與公眾
    得出入之場所無異。查被告甲○○透過擔任太陽城簽賭網站
    代理商之張振輝於簽賭網站簽注，張振輝係長期於私人住宅
    內利用網路簽賭，該處之性質無異於公眾得出入之場所，是
    核被告甲○○所為，係犯刑法第266 條第1 項賭博罪。
  2.被告甲○○自96年7 月至96年11月6 日間於公共得出入之場
    所多次下注、簽賭之舉動，為接續之一行為，其下注、簽賭
    之行為，應僅論以一罪。
三、科刑：
    爰審酌賭博乃以射倖行為賺取暴利，因沈迷於賭博而致家庭
    破裂、荒廢正事者時有所聞，被告甲○○貪圖賭博所能賺取
    之暴利，其參與賭博亦助長賭博之歪風，及被告犯後坦承犯
    行，態度尚可等一切情狀，量處如主文所示之刑，諭知易服
    勞役之折算標準。
四、依刑事訴訟法第449 條第2 項、第3 項，刑法第266 條第1
    項前段、第42條第3 項前段，刑法施行法第1 條之1 ，逕以
    簡易判決處如主文所示之刑。
如不服本判決，得自收受送達之日起10日內，向本院提起上訴。
中    華    民    國    98    年    6     月    29    日
                  高雄簡易庭   法  官  蔡書瑜
以上正本證明與原本無異。
如不服本判決應於收受送達後10日內向本院提出上訴書狀。
中    華    民    國    98    年    6     月    30    日
                               書記官  楊明月
附錄本判決論罪之法條：
刑法第266條第1項前段在公共場所或公眾得出入之場所
賭博財物者，處1000元以下罰金。
附件：
臺灣高雄地方法院檢察署檢察官起訴書
                                      96年度偵字第25228號
                                      96年度偵字第32085號
                                      96年度偵字第35463號
     被      告  莊大申  男  33歲（民國○○年○月○○日生）
                         身分證統一編號：Ｚ000000000號
                         住高雄縣大樹鄉○○路307巷6號
     選任辯護人  許惠珠  律師
                 洪世崇  律師
     被      告  葉怡誠  男  33歲（民國○○年○月○○日生）
                         身分證統一編號：Ｚ000000000號
                         住高雄市左營區○○○路901巷26弄3
                         2號11樓
                 張振輝  男  41歲（民國○○年○月○日生）
                         身分證統一編號：Ｚ000000000號
                         住高雄縣大樹鄉○○路85巷3號
                 蘇國展  男  30歲（民國○○年○月○○日生）
                         身分證統一編號：Ｚ000000000號
                         住屏東縣屏東市○○街107號
                 林益良  男  30歲（民國○○年○月○○日生）
                         身分證統一編號：Ｚ000000000號
                         住高雄縣大寮鄉○○○路7之32號
                 劉振淋  男  32歲（民國○○年○月○○日生）
                         身分證統一編號：Ｚ000000000號
                         住屏東縣屏東市○○路160巷34號
                 陳志濱  男  30歲（民國○○年○月○日生）
                         身分證統一編號：Ｚ000000000號
                         住高雄市前鎮區○○○路188巷13號
                 甲○○  男  53歲（民國○○年○月○日生）
                         身分證統一編號：Ｚ000000000號
                         住高雄縣大樹鄉○○路61之14號
                 陳豊木  男  46歲（民國○○年○月○日生）
                         身分證統一編號：Ｚ000000000號
                         住高雄縣林園鄉○○路106之3號
                 張財華  男  46歲（民國○○年○○月○○日生）
                         身分證統一編號：Ｚ000000000號
                         住高雄縣林園鄉○○村○○○路92巷
                         48號3樓
                 林松柏  男  33歲（民國○○年○月○○日生）
                         身分證統一編號：Ｚ000000000號
                         住高雄縣大樹鄉○○村○○路172巷
                         17號
                         居高雄縣大樹鄉○○村○○路172巷
                         13號
                 洪榮煌  男  32歲（民國○○年○○月○○日生）
                         身分證統一編號：Ｚ000000000號
                         住高雄縣大寮鄉○○村○○路57號
     上  一  人
     選任辯護人  羅鼎成  律師
                 吳晉賢  律師
     被      告  陳維知  男  34歲（民國○○年○月○○日生）
                         身分證統一編號：Ｚ000000000號
           （原名陳朋祺）住高雄市○○區○○路837巷3號5樓
     選任辯護人  黃順天  律師
 上列被告因賭博等案件，業經偵查終結，認為應該提起公訴，茲
 將犯罪事實及證據並所犯法條分敘如下：
         犯罪事實
 一、莊大申與葉怡誠共同基於意圖營利之犯意聯絡，自民國95年
     年初某月起，擔任「太陽城」職業運動簽賭網站（http://5
     77.amon-re888.com）之總代理，以二人共用之專屬帳號WC8
     88與密碼aa1234，再行邀集不特定之賭客透過網路登入網站
     後，依網站所示讓分盤下注之方式對賭，賭客賭贏時，可獲
     得依各場賠率計算之賭金，賠率則由莊大申與葉怡誠各自決
     定；賭客賭輸時之賭金，由莊家獲得賭金，其中2成由上線
     即綽號「香仔」之真實姓名、年籍不詳成年女子獲得，其餘
     8成則由莊大申與葉怡誠均分；賭客不論輸贏，莊大申葉怡
     誠均不計以新台幣（下同）每1萬元退150元之「水錢」。莊
     大申與葉怡誠並承前犯意，分別邀集張振輝、蘇國展、林益
     良、劉振淋、林松柏與陳志濱等經營下層代理商負責招攬賭
     客，並從中抽取上開「水錢」，或依與莊大申、葉怡誠約定
     之輸贏成數利潤。莊大申與葉怡誠累計經手簽賭金額高達10
     餘億元。嗣經檢舉而為警於96年11月6日，分別在高雄縣大
     樹鄉○○路307巷6號莊大申住處、高雄市左營區○○○路
     901 巷26弄32號11樓葉怡誠住處搜索、拘提，並扣得所有供
     經營職業運動賭博所用之筆記型電腦、電腦主機、電腦螢幕
     、存摺、金融卡。
 二、張振輝於96年7月間，向莊大申取得渠等稱為「板」之網上
     簽賭帳號、密碼，且將下注簽賭用之電腦主機設置在高雄縣
     大樹鄉○○路61之12號之甲○○家中後，即招攬甲○○及真
     實姓名年籍不詳、綽號「阿生」之成年男子下注簽賭，並抽
     取150元之「水錢」。甲○○累積下注簽賭10次，共賭輸10
     餘萬元。綽號「阿生」之男子則於96年7月中旬陸續下注簽
     賭2次。嗣經檢舉而為警於96年11月6日，在上開甲○○家中
     搜索，並扣得所有供經營職業運動賭博所用之電腦乙組、聯
     絡紙、帳冊3本、帳單14張。
 三、蘇國展於95年5月間，向莊大申取得渠等稱為「板」之網上
     簽賭帳號、密碼後，並與莊大申約定佔輸贏成數3成，即招
     攬陳銀泰與周健祥等賭客下注簽賭。累計簽賭金額陳銀泰部
     分高達330萬元，周健祥部分則為60餘萬元。嗣經檢舉而為
     警於96年11月6日，在高雄市○○區○○路421巷9號12樓拘
     提到案。
 四、林益良於96年7月間初，自莊大申取得「太陽城」簽賭網站
     之網路登入帳號cwc888與密碼a1234，及自真實姓名、年籍
     不詳、綽號「周先生」之成年男子，取得「天下運動」（
     http://tts8888.net）簽賭網站之網路登入帳號bg617與密
     碼as8368後，即分別招攬賭客張財華、陳豊木簽賭，賭客贏
     則可獲得下注金額0點96倍之賭金，輸則需付下注金額0點99
     倍之賭金，林益良則與莊大申約定佔3成之輸贏成數。張財
     華、陳豊木乃分別向林益良下注簽賭各5次。嗣經檢舉而為
     警於96年11月6日，在高雄縣大寮鄉○○○路7之32號住處搜
     索、拘提，並扣得所有供經營職業運動賭博所用之電腦主機
     、記事本、簽單、存摺。
 五、劉振淋於95年下半年間，以賭客代號「阿拉伯」自莊大申取
     得「太陽城」簽賭網站之網路登入密碼ww886與密碼a1234
     後，即招攬真實姓名、年籍不詳之賭客2、3人，該等賭客隨
     即簽賭數次。劉振淋與莊大申約定開始經營之前2個月不依
     輸贏成數分配，退給「水錢」150元，之後依輸贏分配5成。
     劉振淋僅從96年7月7日起至96年9月30日止、96年10月1日起
     至96年11月5日止，受理簽賭筆數即分別高達6690筆與1656
     筆，金額分別高達3896萬3242元與1386萬37 84元。嗣經檢
     舉而為警於96年11月6日，在屏東縣屏東市○○路486 號住
     處搜索、拘提，並扣得所有供經營職業運動賭博所用之電腦
     主機、帳冊。
 六、陳志濱於96年6月至9月間，以賭客代號「阿賓」自葉怡誠取
     得「太陽城」簽賭網站之網路登入密碼wh886與密碼a1234後
     ，即招攬真實姓名、年籍不詳之賭客4、5人，該等賭客隨即
     簽賭數次。陳志濱與葉怡誠約定除退給「水錢」150元外，
     之後依輸贏分配2或3成。陳志濱僅從96年7月7日起至96年9
     月30日止、96年10月1日起至96年11月5日止，受理簽賭筆數
     即高達5365筆，金額高達3171萬1555元。嗣經檢舉而為警於
     96年11月6日，在高雄市前鎮區○○○路80號住處搜索、拘
     提，並扣得所有供經營職業運動賭博所用之筆記型電腦與無
     線網卡。
 七、莊大申經下線代理商林益良告知陳銀泰先後在蘇國展與林益
     良下注簽賭，已積欠賭金180餘萬元，屢經催討均拒不給付
     。乃與蘇國展共同基於恐嚇之犯意聯絡，指使蘇國展於95年
     10 月間某日，在電話中以「如不還債將要砸毀陳銀泰經營
     之滷味店、抓人及對陳銀泰家人不利」等，欲加害陳銀泰暨
     家人生命、身體與財產之言語恐嚇陳銀泰，致生危害於陳銀
     泰暨家人之安全，陳銀泰因而心生畏懼。莊大申嗣更於95年
     11月間，以電話向陳銀泰表示討債事情會交給蘇國展負責，
     致陳銀泰更加畏懼，而迅速調借30餘萬元，在高雄市○○區
     ○○路與中山路口附近，交予莊大申。詎莊大申仍嫌不足，
     數日後又率領蘇國展及其餘年籍不詳男子共3人，前往高雄
     市○○區○○路287號3樓陳銀泰之住處，以「你不還也沒關
     係哪」之言語向陳銀泰索討剩餘債務。
 八、林松柏前向莊大申取得渠等稱為「板」之網上簽賭帳號、密
     碼後，即於95年9月間招攬「楊任富」下注簽賭，並抽取約
     100元之「水錢」。嗣因賭客積欠鉅額賭金200餘萬元後即不
     知去向，林松柏亦無力支付乃避不見面。嗣於96年8月28日
     晚上某時許，莊大申經人通知在高雄市鼓山區○○○路12號
     之「鼓波洋樓餐廳」見到林松柏，乃指示綽號「瘋狗」之洪
     榮煌前往確認。經洪榮煌回報確是林松柏後，莊大申旋即與
     陳維知（原名陳朋祺）聯繫商量，並共同基於使人行無義務
     、妨害自由，以及即使傷害林松柏身體以不違背渠等本意之
     傷害犯意，指示與渠等有犯意聯絡之洪榮煌強行將林松柏帶
     往「南華KTV」，洪榮煌隨即要求林松柏共乘計程車前往。
     途經高雄市○○區○○路上某處之「來來碳烤店」附近時，
     洪榮煌見林松柏不斷接聽伊兄及其他友人撥來之電話，恐讓
     林松柏召來援助，乃動手強取林松柏之行動電話。林松柏見
     狀大駭不給，洪榮煌即承上開犯意，徒手往林松柏臉上打去
     。林松柏跳車逃逸數步，即被洪榮煌強行施以勒頸之非法方
     法，致使心生畏懼不敢抗拒後被拉回。林松柏乃任由洪榮煌
     另行以行動電話召來車輛，並改押往高雄市○○區○○路與
     民生路口之「古德曼咖啡店」。其間林松柏則趁洪榮煌單手
     勒頸不備之時，撥打行動電話向伊母林陳春香求援，然仍旋
     遭制止。洪榮煌將林松柏押抵「古德曼咖啡店」並交予莊大
     申與陳維知看管後，即先行離去。莊大申與陳維知為向林松
     柏索討債務，即基於使人行無義務之事之犯意，承前洪榮煌
     已以強暴手段致使林松柏不敢抗拒之狀態下，推由莊大申以
     「今晚如果不能處理好，就不能回家」等，將加害林松柏身
     體安全之言語恐嚇林松柏，致生危害於林松柏之安全，林松
     柏因而更加畏懼，不得不以電話通知伊母前往「古德曼咖啡
     店」協助處理債務。嗣經1時許，林松柏提議改赴伊家處理
     債務，經莊大申與陳為之同意後，即由莊大申單獨駕車搭載
     駛離。途中林松柏接獲伊父林瑞祥告知已抵達「古德曼咖啡
     店」，莊大申乃駕車搭載林松柏折返。莊大申搭載林松柏返
     回「古德曼咖啡店」並與陳維知會合後，即為據報前往埋伏
     之員警當場逮捕。
 九、案經內政部警政署刑事警察局移送偵辦。
         證據並所犯法條
 一、證據清單：
 ┌─┬────────────┬────────────┐
 │  │待  證  事  項          │證  據  方  法          │
 ├─┼────────────┼────────────┤
 │一│犯罪事實一：莊大申與葉怡│被告莊大申、葉怡誠於警│
 │  │誠共同經營職業運動簽賭網│  詢、偵訊中之供述與證述│
 │  │站之事實。              │被告張振輝、蘇國展、林│
 │  │                        │  益良、劉振淋、林松柏與│
 │  │                        │  陳志濱於警詢與偵訊中之│
 │  │                        │  供述與證述。          │
 │  │                        │莊大申、葉怡誠、張振輝│
 │  │                        │  、林益良、劉振淋、陳志│
 │  │                        │  濱經搜索、查扣之物品暨│
 │  │                        │  翻拍相片。            │
 ├─┼────────────┼────────────┤
 │二│犯罪事實二：張振輝經營簽│被告張振輝於警詢與偵訊│
 │  │賭網站之事實。          │  中之供述。            │
 │  │                        │被告莊大申與甲○○於警│
 │  │                        │  詢與偵訊中之供述。    │
 │  │                        │張振輝與莊大申經搜索、│
 │  │                        │  查扣之物品暨翻拍相片。│
 ├─┼────────────┼────────────┤
 │三│犯罪事實三：蘇國展經營簽│被告蘇國展於警詢與偵訊│
 │  │賭網站之事實。          │  中之供述。            │
 │  │                        │被告莊大申於警詢與偵訊│
 │  │                        │  中之供述。            │
 │  │                        │證人即被害人陳銀泰於警│
 │  │                        │  詢與偵訊中之證述。    │
 ├─┼────────────┼────────────┤
 │四│犯罪事實四：林益良經營簽│被告林益良於警詢、偵訊│
 │  │賭網站之事實。          │  中之供述。            │
 │  │                        │被告莊大申、張財華、陳│
 │  │                        │  豊木於警詢與偵訊中之供│
 │  │                        │  述。                  │
 │  │                        │莊大申與林益良經搜索、│
 │  │                        │  查扣之物品暨翻拍相片。│
 ├─┼────────────┼────────────┤
 │五│犯罪事實五：劉振淋經營簽│被告劉振淋於警詢與偵訊│
 │  │賭網站之事實。          │  中之供述。            │
 │  │                        │被告莊大申、葉怡誠於警│
 │  │                        │  詢與偵訊中之供述。    │
 │  │                        │莊大申與劉振淋經搜索、│
 │  │                        │  查扣之物品暨翻拍相片。│
 ├─┼────────────┼────────────┤
 │六│犯罪事實六：陳志濱經營簽│被告陳志濱於警詢與偵訊│
 │  │賭網站之事實。          │  中之供述。            │
 │  │                        │被告葉怡誠於警詢與偵訊│
 │  │                        │  中之供述。            │
 │  │                        │葉怡誠與陳志濱經搜索、│
 │  │                        │  查扣之物品暨翻拍相片。│
 ├─┼────────────┼────────────┤
 │七│犯罪事實七：莊大申與蘇國│被告莊大申、蘇國展於警│
 │  │展恐嚇陳銀泰之事實。    │  詢、偵訊中供稱確有向陳│
 │  │                        │  銀泰討債之供述。      │
 │  │                        │證人暨被害人陳銀泰於警│
 │  │                        │  詢、偵訊中證稱遭莊大申│
 │  │                        │  指使蘇國展恐嚇討債之證│
 │  │                        │  述。                  │
 ├─┼────────────┼────────────┤
 │八│犯罪事實八：莊大申、陳維│被告莊大申、陳維知、洪│
 │  │知、洪榮煌傷害、剝奪林松│  榮煌於警詢與偵訊中供稱│
 │  │柏行動自由、並以強暴手段│  發現林松柏下落後，將林│
 │  │恐嚇及使林松柏為無義務之│  松柏帶往「古德曼咖啡店│
 │  │事之事實。              │  」，並林松柏索討債務之│
 │  │                        │  供述。                │
 │  │                        │證人暨被害人林松柏、林│
 │  │                        │  陳春香、林瑞祥於警詢與│
 │  │                        │  偵訊中證稱：林松柏以遭│
 │  │                        │  人擄走求援，林松柏並有│
 │  │                        │  遭打傷、押走、恐嚇之事│
 │  │                        │  實。                  │
 ├─┼────────────┼────────────┤
 │九│通訊監察譯文。          │佐證犯罪事實二、四、五、│
 │  │                        │九之事實。              │
 └─┴────────────┴────────────┘
 二、核被告莊大申、葉怡誠、張振輝、蘇國展、林益良、劉振淋
     陳志濱與林松柏所為，均係犯第266條第1項之普通賭博罪嫌
     與同法第268條之意圖營利供給賭博場所及意圖營利聚眾賭
     博罪嫌。被告甲○○、陳豊木、張財華所為，均係犯刑法第
     266條第1項前段之普通賭博罪嫌。被告莊大申與蘇國展就犯
     罪事實七所為，均係犯行法第305條之恐嚇罪嫌。被告莊大
     申另與陳維知、洪榮煌就犯罪事實八所為，均係犯刑法第
     277條第1項之傷害罪嫌、同法第302條第1項之剝奪他人行動
     自由罪嫌、同法第304條第1項強制罪嫌與同法第305條之恐
     嚇罪嫌。莊大申、葉怡誠、張振輝、蘇國展、林益良、劉振
     淋、陳志濱與林松柏，就上開刑法第266條第1項與第268條
     前段與後段之罪嫌有犯意之聯絡及行為之分擔，請依共同正
     犯論處。莊大申與蘇國展就犯罪事實七之罪嫌，有犯意之聯
     絡與行為之分擔，請依共同正犯論處。莊大申、陳維知與洪
     榮煌，就犯罪事實八之罪嫌，有犯意之聯絡與行為之分擔，
     請依共同正犯論處。莊大申、葉怡誠、張振輝、蘇國展、林
     益良、劉振淋、陳志濱與林松柏等，於每場比賽勝負確定前
     之多次接續行為，應係當次供給賭博場所及聚眾賭博犯行之
     一部行為；又被告等所犯上開意圖營利，提供賭博場所及聚
     眾賭博罪嫌，均基於一個營利犯意，為一營利行為，屬集合
     犯中之營利犯類型，為包括一罪；被告等以一行為觸犯上開
     三罪名，為想像競合犯，請從情節較重之意圖營利聚眾賭博
     罪處斷。莊大申、陳維知與洪榮煌，所犯刑法第277條第1項
     、第302條第1項、第304條第1項、第305條各罪間，犯意各
     別，罪名有異，請予分論併罰。莊大申與蘇國展所為上開各
     犯罪事實之罪間，犯意各別，罪名有異，請予分論併罰。扣
     案之上開電腦主機暨其內電磁紀錄、帳冊等，皆係供犯罪所
     用之物，且屬被告所有，請依法宣告沒收之。
 三、依刑事訴訟法第251條提起公訴。
     此致
 臺灣高雄地方法院
 中    華    民    國    97    年    11    月    10    日
                               檢  察  官  乙  ○  ○


司法院資訊處製作；財團法人民間司法改革基金會備份。
